臺灣板橋地方法院宣示判決筆錄　　　　 94年度金重訴字第5號
公　訴　人　臺灣板橋地方法院檢察署檢察官
被　　　告　甲○○
選任辯護人　洪紹恒律師
?????　李珮瑄律師
　　　　　　葉建廷律師
被　　　告　乙○○
選任辯護人　林正忠律師
?????　李旻燕律師
被　　　告　辛○○
選任辯護人　丁中原律師
?????　蔡吉記律師
被　　　告　子○○
選任辯護人　柏有為律師
被　　　告　丁○○
選任辯護人　林文淵律師
被　　　告　癸○○
選任辯護人　蘇靖雅律師
被　　　告　庚○○
選任辯護人　蘇靖雅律師
被　　　告　己○○
選任辯護人　林文淵律師
被　　　告　丑○○
選任辯護人　柯俊吉律師
?????　李永然律師
?????　徐鈴茱律師
上列被告因94年度金重訴字第5 號案件，於中華民國96年1 月15
日上午11時許，在本院第15法庭宣示判決，出席職員如下：
法官起立朗讀判決主文、犯罪事實要旨、處罰條文、附記事項，
及告以上訴限制、期間並提出上訴狀之法院，且諭知記載其內容
：
一、主  文：
甲○○共同連續發行人，於依法規定之帳簿、表冊、傳票、財務
報告之內容為虛偽之記載，處有期徒刑壹年貳月，緩刑參年。並
應於民國玖拾陸年拾貳月參拾壹日前向「中華社會福利聯合勸募
協會」捐款新臺幣拾萬元。
乙○○共同連續商業負責人，以明知為不實之事項，而填製會計
憑證，處有期徒刑陸月，如易科罰金，以銀元參佰元折算壹日，
緩刑參年。並應於民國玖拾陸年拾貳月參拾壹日前向「中華社會
福利聯合勸募協會」捐款新臺幣柒拾伍萬元。
丁○○共同連續商業負責人，以明知為不實之事項，而填製會計
憑證，處有期徒刑參月，如易科罰金，以銀元參佰元折算壹日，
緩刑貳年。
己○○共同連續商業負責人，以明知為不實之事項，而填製會計
憑證，處拘役伍拾伍日，如易科罰金，以銀元參佰元折算壹日，
緩刑貳年。並應於民國玖拾陸年拾貳月參拾壹日前向「中華社會
福利聯合勸募協會」捐款新臺幣貳拾萬元。
癸○○共同連續商業負責人，以明知為不實之事項，而填製會計
憑證，處有期徒刑參月，如易科罰金，以銀元參佰元折算壹日，
緩刑貳年。並應於民國玖拾陸年拾貳月參拾壹日前向「中華社會
福利聯合勸募協會」捐款新臺幣參拾伍萬元。
庚○○共同連續商業負責人，以明知為不實之事項，而填製會計
憑證，處有期徒刑參月，如易科罰金，以銀元參佰元折算壹日，
緩刑貳年。並應於民國玖拾陸年拾貳月參拾壹日前向「中華社會
福利聯合勸募協會」捐款新臺幣參拾萬元。
丑○○共同連續商業負責人，以明知為不實之事項，而填製會計
憑證，處有期徒刑參月，如易科罰金，以銀元參佰元折算壹日，
緩刑貳年。並應於民國玖拾陸年拾貳月參拾壹日前向「中華社會
福利聯合勸募協會」捐款新臺幣貳拾萬元。
子○○共同連續商業負責人，以明知為不實之事項，而填製會計
憑證，處有期徒刑貳月，如易科罰金，以銀元參佰元折算壹日，
緩刑貳年。並應於民國玖拾陸年拾貳月參拾壹日前向「中華社會
福利聯合勸募協會」捐款新臺幣拾伍萬元。
辛○○共同連續商業負責人，以明知為不實之事項，而填製會計
憑證，處有期徒刑參月，如易科罰金，以銀元參佰元折算壹日，
緩刑貳年。並應於民國玖拾陸年拾貳月參拾壹日前向「中華社會
福利聯合勸募協會」捐款新臺幣貳拾萬元。
二、犯罪事實要旨：
??緣丙○○（另行審結）係勁永國際股份有限公司（設臺北縣
    中和市○○路16號14樓，下稱勁永公司）及勁強國際股份有
    限公司（設臺北縣中和市○○路700 號11樓，下稱勁強公司
    ，原係勁永公司百分之百持股之子公司，業於民國93年5 月
    與勁永公司合併）董事長暨愈達國際有限公司（設臺北市○○區○○街204 巷13號5 樓，下稱愈達公司）、博合國際股
    份有限公司（設臺北市○○區○○路4 段768 巷3 號2 樓，
    下稱博合公司，原名吳清國際股份有限公司，93 年9月間更
    名，下稱吳清公司）實際負責人，為商業會計法第四條所稱
    之商業負責人，勁永公司於86年12月31日設立，實收資本額
    19億5232萬4520元，經財政部證券暨期貨管理委員會 (93年
    7 月1 日改制為行政院金融監督管理委員會證期局，下稱證
    期局)審 查通過，於92年8 月25日起在臺灣證券交易所上市
    買賣，為證券交易法上之發行人。戊○○（另行審結）係勁
    永公司會計部經理兼主辦會計（92年9 月至93年4 月30日任
    勁強公司財務部經理，93年5 月1 日任勁永公司會計部經理
    ，93年9 月23日升任主辦會計），壬○○（另行審結）係勁
    永公司、愈達公司、博合公司之會計，均為商業會計法上之
    主辦、經辦會計人員。勁永、勁強公司因存貨庫齡過長，遭
    會計師於每季查帳盤點時提列為評價損失，丙○○認為此等
    情況將使該公司財務報表等相關資料之記載內容與實情不符
    ，乃與戊○○、壬○○、甲○○等人共同基於虛偽填製不實
    會計憑證及財務報告書內容，以循環交易（三角交易或一進
    一出）方式，掩飾庫齡過長現象之概括犯意聯絡，連續自92
    年11月28日起至93年12月27日止，由戊○○等提供勁永、勁
    強公司庫齡過長之存貨資料，丙○○即指示壬○○負責安排
    與勁永、勁強公司循環交易之資金流程及會計表單流程等相
    關事宜，以符合公司內部控制所需之文件（詳如附表一、二
    所示〈不含附件部分〉）。由甲○○就上揭交易事宜，與勁
    永公司長期往來之公司進行聯繫，而與乙○○（為丙○○胞
    弟，係香港Carton Electronics Limited公司〈下稱Carton
    公司〉、Cyber Centre Development　　Limite d公司〈永
    能發展投資有限公司，下稱Cyber 公司〉及嘉通科技股份有
    限公司〈設臺北縣中和市○○路700 號15樓之7， 下稱嘉通
    公司，原名英佐股份有限公司，92年11月更名〉實際負責人
    ，為商業會計法第四條所稱之商業負責人）、丁○○（嘉通
    公司會計人員，係商業會計法所規定之主辦會計人員）、癸○○（係御展科技股份有限公司〈設臺北縣中和市○○路34
    號4 樓，下稱御展公司〉負責人，為商業會計法第四條所稱
    之商業負責人）、庚○○（原係臺芯國際股份有限公司〈設
    臺北市○○○路○ 段150 號11樓，下稱臺芯公司〉實際負責
    人，為商業會計法第四條所稱之商業負責人〈已於93年12月
    30日將臺芯公司售予勁永公司，並於94年1 月10 日 完成交
    接，目前實際負責人為丙○○〉、辛○○（係臺欽股份有限
    公司〈設臺北市○○路185 號11樓之1 ，下稱臺欽公司〉實
    際負責人，為商業會計法第四條所稱之商業負責人）、己○○（係彰德電子股份有限公司〈設臺北縣中和市○○路700
    號17樓之1 ，下稱彰德公司〉負責人，為商業會計法第四條
    所稱之商業負責人）、丑○○（係麗誠企業有限公司〈設臺
    北市○○區○○路一段24巷12號1 樓，下稱麗誠公司〉實際
    負責人，為商業會計法第四條所稱之商業負責人）、子○○
    （係艾睿科技有限公司〈設臺北市○○區○○路17 號7樓，
    下稱艾睿公司〉負責人，為商業會計法第四條所稱之商業負
    責人）等協力廠商接洽配合勁永公司之事宜，而乙○○、丁○○、癸○○、庚○○、辛○○、己○○、丑○○、子○○
    等人明知其負責或任職之各該公司與勁永、勁強公司實際並
    無附表所示部分進銷貨之事實，仍配合勁永公司循環交易之
    要求，與丙○○、戊○○、壬○○、甲○○基於填製不實會
    計憑證之概括犯意聯絡，各明知不實，而指示如附表附件所
    示單據上所示各該不知情公司員工，填製附表所示之不實採
    購單、轉帳傳票、統一發票、出貨單、驗收單等相關會計憑
    證（開立之公司、對象、憑證、銷售金額、時間等，均詳如
    附表一、二所示〈不含附件部分〉）。至資金流程部分，勁
    永公司與御展、臺芯、麗誠公司循環交易之資金係由勁永公
    司提供；與臺欽、彰德、艾睿公司循環交易之資金係由臺欽
    等公司自行調度準備；與嘉通、Carton、Cyber 循環交易之
    資金原則上係由嘉通等公司自行調度準備，若資金不足，則
    由壬○○負責調度（茲以附表二編號10勁永公司於於93年9
    月30日將庫齡偏高之庫存產品【料號：WAEC-000 0-0000 ，
    數量：956, 190單位，金額新臺幣〈下同〉：9, 564,900元
    ，含稅金額：10,039, 995 元】出售予吳清公司說明其流程
    ，先由丙○○指派不知情之會計部資深助理趙采渝製作勁永
    公司總帳傳票、TRANSA CTION REGISTER 〈交易記錄〉、統
    一發票、不知情之產品企劃部資深助理張雅淑繕打出貨單、
    不知情之員工張美惠繕打Sales Order 等會計表冊，以符內
    控程序逃避會計師查核，丙○○隨即指示壬○○配合辦理，
    製作轉帳傳票、開立銷貨統一發票，出貨單等單據，並經吳
    清公司不知情之董淑芬、陳基祥等人核准，再分二筆各於93
    年10月15日、18日出售予嘉通公司【數量：500,000 單位，
    金額：5,035, 000元，含稅金額：5,286,750 元】、愈達公
    司【數量：456,190 單位，金額：0000000 元，含稅金額：
    0000000 元】。嘉通公司係由請乙○○指示知情之丁○○製
    作轉帳傳票－應付款立帳傳票、統一發票等相關會計憑證，
    並經乙○○核准。而愈達公司則由壬○○負責製作轉帳傳票
    、統一發票、出貨單等相關會計憑證，蓋用登記負責人陳榮
    成印章，再由嘉通公司【數量：500,000 單位，金額：5,05
    0,000 元，含稅金額：5,302,500 元】、愈達公司【數量：
    456,190 單位，金額：4,630,329 元，含稅金額：4,861,84
    5 元】於93年10月19日回銷勁強公司，勁強公司董事長丙○○指示不知情之員工張秀蘭製作應付帳款傳票、不知情之員
    工林書弘製作收料驗收單等相關會計憑證，完成上開循環進
    、銷貨交易之會計表單流程，並登載於公司帳冊。而該循環
    交易所需不實資金流程，係由勁強公司於93年10月21日匯款
    嘉通公司5,302,500 元〈含稅〉、愈達公司4,861,845 元〈
    含稅〉，扣除愈達　公司所得之帳面利益後，分別再由嘉通
    公司轉匯5,286, 750元〈含稅〉、愈達公司轉匯4,837,895
    元〈含稅〉給予吳清公司，扣除吳清公司所得之帳面利益後
    ，再由吳清公司匯款10,039,995元給予勁永公司，以完成資
    金流程）。合計勁永公司於92年度與嘉通、愈達、吳清等公
    司共有如附表一所示之8 筆循環假交易，虛增勁永公司銷貨
    金額達75,807,678元，進貨金額達68,715,326元，93年度與
    勁強、嘉通、吳清、愈達、御展、臺芯、臺欽、彰德、麗誠
    、艾睿等公司，總共有如附表二所示之46筆循環假交易，累
    計銷貨金額達734,719,374 元，進貨金額達740,601,378 元
    （部分僅銷至勁強公司為止，此時進貨金額即以勁強公司為
    準），92、93年合計虛增進、銷營業額達1,619,84 3,756元
    ，同時使勁強公司帳面上的存貨價格提高，使勁強公司損失
    5,882,004 元。均足以生損害於投資大眾及勁永公司、勁強
    公司與愈達公司、博合公司、臺芯公司、香港Carton公司、
    香港Cyber 公司、嘉通公司、御展公司、臺欽公司、彰德公
    司、麗誠公司、艾睿公司暨主管機關對於公司會計管理之正
    確性。案經臺灣高等法院檢察署協同指揮法務部調查局北部
    地區機動工作組移送暨臺灣高等法院檢察署檢察官自動檢舉
    偵查後發交由臺灣板橋地方法院檢察署檢察官偵查起訴，並
    經到庭執行公訴檢察官聲請認罪協商。
三、處罰條文：
刑事訴訟法第455 條之2 第1 項第4 款，證券交易法第179 條、
第174 條第1 項第5 款，修正前商業會計法第71條第1 項第1 款
，刑法第11條、第2 條第1 項前段、第28條、第31條第1 項前段
、修正前第56條、修正前第41條第1 項前段、修正前第55條後段
、第74條。
四、協商判決除有刑事訴訟法第454 條之4 第1 項第1 款於本訊
    問程序終結前，被告撤銷協商合意或檢察官撤回協商聲請者
    ；第2 款被告協商之意思非出於自由意志者；第4 款被告所
    犯之罪非第455 條之2 第1 項所定得以協商判決者；第6 款
    被告有其他較重之裁判上一罪之犯罪事實者；第7 款法院認
    應諭知免刑或免訴、不受理者情形之一，及違反同條第2 項
    「法院應於協商合意範圍內為判決；法院為協商判決所科之
    刑，以宣告緩刑或2 年以下有期徒刑、拘役或罰金為限」之
    規定者外，不得上訴。
中　　華　　民　　國　　96　　年　　1 　　月　　15　　日
                  刑事第八庭?　審判長法  官   王屏夏
                                      法  官   彭全曄
                                      法  官   王偉光
上列正本證明與原本無異。
                                      書記官   陳怡君
中　　華　　民　　國　　96　　年　　1 　　月　　15　　日
  附表一、
 ┌──┬────────┬──────┬──────┬────┬─────┬─────┬────┐
 │編號│ 料號(貨號)     │ 出/進貨日期│出/進貨公司 │數量    │金額      │出貨毛利  │附件    │
 ├──┼────────┼──────┼──────┼────┼─────┼─────┼────┤
 │    │ CEFB-2030A1006 │ 2003/11/28 │ PQI-嘉通   │1,641   │228,284   │          │編號一、│
 │1   │                ├──────┼──────┼────┼─────┼─────┤        │
 │    │                │ 2004/1/28  │ 嘉通-愈達  │1,641   │227,723   │  (16,218)│1至20   │
 │    │                ├──────┼──────┼────┼─────┼─────┤        │
 │    │                │ 2004/1/14  │ 愈達-PQI   │1,641   │228,003   │     9,010│        │
 ╞══╪════════╪══════╪══════╪════╪═════╪═════╪════╡
 │    │ CEFB-2030A1007 │ 2003/11/28 │ PQI-嘉通   │90,000  │12,520,134│  (92,466)│編號二、│
 │2   │                ├──────┼──────┼────┼─────┼─────┤        │
 │    │                │ 2004/1/13  │ 嘉通-吳清  │90,000  │12,489,372│  (30,762)│1至20   │
 │    │                ├──────┼──────┼────┼─────┼─────┤        │
 │    │                │ 2004/1/15  │ 吳清-PQI   │90,000  │12,504,753│    15,381│        │
 ╞══╪════════╪══════╪══════╪════╪═════╪═════╪════╡
 │    │ CEFB-4030A1001 │ 2003/11/28 │ PQI-嘉通   │4,000   │556,450   │          │編號三、│
 │3   │                ├──────┼──────┼────┼─────┼─────┤        │
 │    │                │ 2004/1/5   │ 嘉通-吳清  │4,000   │555,083   │  (16,218)│1至22   │
 │    │                ├──────┼──────┼────┼─────┼─────┤        │
 │    │                │ 2004/1/9   │ 吳清-PQI   │4,000   │555,767   │     9,010│        │
 ╞══╪════════╪══════╪══════╪════╪═════╪═════╪════╡
 │    │ CEFB-4030A1002 │ 2003/11/28 │ PQI-嘉通   │100,000 │13,911,260│ (102,740)│編號四、│
 │4   │                ├──────┼──────┼────┼─────┼─────┤        │
 │    │                │ 2003/12/12 │ 嘉通-CARTON│50,737  │6,564,860 │          │1至25   │
 │    │                ├──────┼──────┼────┼─────┼─────┤        │
 │    │                │ 2004/1/5   │ 嘉通-吳清  │49,263  │6,836,266 │ (510,134)│        │
 │    │                ├──────┼──────┼────┼─────┼─────┤        │
 │    │                │ 2004/1/8   │ 吳清-PQI   │49,263  │6,844,685 │     8,419│        │
 ╞══╪════════╪══════╪══════╪════╪═════╪═════╪════╡
 │    │ MDAB-303HA0102 │ 2003/11/28 │ PQI-嘉通   │5,272   │6,214,993 │  (91,901)│編號五、│
 │5   │                ├──────┼──────┼────┼─────┼─────┤        │
 │    │                │ 2004/1/8   │ 嘉通-愈達  │5,272   │6,198,775 │  (16,218)│1至21   │
 │    │                ├──────┼──────┼────┼─────┼─────┤        │
 │    │                │ 2004/1/12  │ 愈達-PQI   │5,272   │6,207,785 │     9,010│        │
 ╞══╪════════╪══════╪══════╪════╪═════╪═════╪════╡
 │    │ MDAB-403HA0101 │ 2003/11/28 │ PQI-愈達   │11,293  │26,818,915│ (200,717)│編號六、│
 │6   │                ├──────┼──────┼────┼─────┼─────┤        │
 │    │                │ 2004/1/8   │ 愈達-吳清  │11,293  │26,720,050│  (98,865)│1至25   │
 │    │                ├──────┼──────┼────┼─────┼─────┤        │
 │    │                │ 2004/1/8   │ 吳清-嘉通  │11,293  │26,818,915│    98,865│        │
 │    │                ├──────┼──────┼────┼─────┼─────┤        │
 │    │                │ 2004/1/9   │ 嘉通-PQI   │11,293  │26,822,774│     3,859│        │
 ╞══╪════════╪══════╪══════╪════╪═════╪═════╪════╡
 │    │ MDAC-303HA0101 │ 2003/11/28 │ PQI-嘉通   │3,200   │3,772,378 │　(55,782)│編號七、│
 │7   │                ├──────┼──────┼────┼─────┼─────┤        │
 │    │                │ 2004/1/13  │ 嘉通-吳清  │3,200   │3,762,534 │　 (9,844)│1至19   │
 │    │                ├──────┼──────┼────┼─────┼─────┤        │
 │    │                │ 2004/1/15  │ 吳清-PQI   │3,200   │3,768,003 │　   5,469│        │
 ╞══╪════════╪══════╪══════╪════╪═════╪═════╪════╡
 │    │ MDCB-303FA0101 │ 2003/11/28 │ PQI-愈達   │10,000  │11,785,264│ (177,736)│編號八、│
 │8   │                ├──────┼──────┼────┼─────┼─────┤        │
 │    │                │ 2003/12/25 │ 愈達-吳清  │10,000  │11,742,509│  (42,755)│1至23   │
 │    │                ├──────┼──────┼────┼─────┼─────┤        │
 │    │                │ 2004/1/12  │ 吳清-PQI   │10,000  │11,783,556│    41,047│        │
 └──┴────────┴──────┴──────┴────┴─────┴─────┴────┘
  附表二、
 ┌──┬─────────┬──────┬──────┬──────┬───────┬─────┐
 │編號│貨(料)號          │出/進貨日期 │出/進貨公司 │出/進貨 數量│ 出/進貨 金額 │附件      │
 ├──┼─────────┼──────┼──────┼──────┼───────┼─────┤
 │1   │ CCEB-3220F1001   │2004/6/23   │PQI-嘉通    │349,455     │  32,149,860  │編號一、  │
 │    │                  │            │            │            │              │          │
 │    │                  │2004/7/2    │嘉通-勁強   │155,520     │  14,323,392  │1至20     │
 │    │                  │            │            │            │              │          │
 │    │                  │2004/5/6    │嘉通-勁強   │193,935     │  17,851,717  │          │
 │    │                  │            │            │            │              │          │
 │    │                  │2004/12/20  │勁強-PQI    │322,455     │  29,689,157  │          │
 ╞══╪═════════╪══════╪══════╪══════╪═══════╪═════╡
 │2   │ CCFB-3020A1003   │2004/4/30   │PQI-吳清    │100,800     │  16,654,176  │編號二、  │
 │    │                  │            │            │            │              │          │
 │    │                  │2004/5/6    │吳清-勁強   │100,800     │  16,654,176  │1至29     │
 │    │                  │            │            │            │              │          │
 │    │                  │2004/5/7    │勁強-PQI    │100,800     │  16,654,176  │          │
 │    │                  │            │            │            │              │          │
 ╞══╪═════════╪══════╪══════╪══════╪═══════╪═════╡
 │3   │ CEEC-3030A1002   │2004/4/29   │PQI-愈達    │43,740      │  6,937,601   │編號三、  │
 │    │                  │            │            │            │              │          │
 │    │                  │2004/5/13   │愈達-勁強   │43,740      │  6,937,601   │1至23     │
 │    │                  │            │            │            │              │          │
 │    │                  │2004/5/17   │勁強-PQI    │32,400      │  5,138,964   │          │
 │    │                  │            │            │            │              │          │
 ╞══╪═════════╪══════╪══════╪══════╪═══════╪═════╡
 │4   │ CEEC-4070A1001   │2004/4/29   │PQI-嘉通    │32,400      │  5,138,964   │編號四、  │
 │    │                  │            │            │            │              │          │
 │    │                  │2004/5/6    │嘉通-勁強   │32,400      │  5,138,964   │1至28     │
 │    │                  │            │            │            │              │          │
 │    │                  │2004/5/7    │勁強-PQI    │32,400      │  5,138,964   │          │
 │    │                  │            │            │            │              │          │
 ╞══╪═════════╪══════╪══════╪══════╪═══════╪═════╡
 │5   │ CEEC-4080A1002   │2004/4/30   │PQI-嘉通    │1,332       │  211,269     │編號五、  │
 │    │                  │            │            │            │              │          │
 │    │                  │2004/5/6    │嘉通-勁強   │32,400      │  5,138,964   │1至20     │
 │    │                  │            │            │            │              │          │
 │    │                  │2004/5/7    │勁強-PQI    │32,400      │  5,138,964   │          │
 │    │                  │            │            │            │              │          │
 ╞══╪═════════╪══════╪══════╪══════╪═══════╪═════╡
 │6   │ CEEC-4110A1002   │2004/4/30   │PQI-愈達    │24,840      │  3,939,872   │編號六、  │
 │    │                  │            │            │            │              │          │
 │    │                  │2004/5/6    │愈達-勁強   │24,840      │  3,939,872   │1至30     │
 │    │                  │            │            │            │              │          │
 │    │                  │2004/5/7    │勁強-PQI    │24,840      │  3,939,870   │          │
 │    │                  │            │            │            │              │          │
 ╞══╪═════════╪══════╪══════╪══════╪═══════╪═════╡
 │7   │ CEFB-4080A1006   │2004/4/30   │PQI-嘉通    │63,720      │  10,317,542  │編號七、  │
 │    │                  │            │            │            │              │          │
 │    │                  │2004/5/6    │嘉通-勁強   │63,720      │  10,317,542  │1至28     │
 │    │                  │            │            │            │              │          │
 │    │                  │2004/5/7    │勁強-PQI    │63,720      │  10,317,542  │          │
 │    │                  │            │            │            │              │          │
 ╞══╪═════════╪══════╪══════╪══════╪═══════╪═════╡
 │8   │ KA00-00000000    │2004/6/30   │PQI-嘉通    │100,000     │  35,455,350  │編號八、  │
 │    │                  │            │            │            │              │          │
 │    │                  │2004/7/8    │嘉通-愈達   │50,000      │  17,812,095  │1至36     │
 │    │                  │            │            │            │              │          │
 │    │                  │2004/7/9    │愈達-PQI    │25,000      │  8,948,255   │          │
 │    │                  │            │            │            │              │          │
 │    │                  │2004/7/9    │愈達-PQI    │25,000      │  8,948,255   │          │
 │    │                  │            │            │            │              │          │
 │    │                  │2004/7/15   │嘉通-吳清   │30,000      │  10,687,257  │          │
 │    │                  │            │            │            │              │          │
 │    │                  │2004/7/21   │吳清-PQI    │30,000      │  10,737,906  │          │
 │    │                  │            │            │            │              │          │
 │    │                  │2004/7/21   │嘉通-PQI    │20,000      │  7,158,604   │          │
 │    │                  │            │            │            │              │          │
 ╞══╪═════════╪══════╪══════╪══════╪═══════╪═════╡
 │9   │ WAEH-0000-0000   │2004/9/30   │PQI-嘉通    │2,926,639   │  12,877,212  │編號九、  │
 │    │                  │            │            │            │              │          │
 │    │                  │2004/10/26  │嘉通-愈達   │1,500,000   │  6,630,000   │1至21     │
 │    │                  │            │            │            │              │          │
 │    │                  │2004/10/27  │嘉通-勁強   │1,426,639   │  6,305,744   │          │
 │    │                  │            │            │            │              │          │
 │    │                  │2004/10/28  │愈達-勁強   │1,500,000   │  6,675,000   │          │
 │    │                  │            │            │            │              │          │
 │    │                  │2004/12/2   │勁強-PQI    │2,426,639   │  10,763,115  │          │
 │    │                  │            │            │            │              │          │
 ╞══╪═════════╪══════╪══════╪══════╪═══════╪═════╡
 │10  │ WACE-0000-0000   │2004/9/30   │PQI-吳清    │956,190     │  9,561,900   │編號十、  │
 │    │                  │            │            │            │              │          │
 │    │                  │2004/10/15  │吳清-嘉通   │500,000     │  5,035,000   │1至28     │
 │    │                  │            │            │            │              │          │
 │    │                  │2004/10/18  │吳清-愈達   │456,190     │  4,607,519   │          │
 │    │                  │            │            │            │              │          │
 │    │                  │2004/10/19  │嘉通-勁強   │500,000     │  5,050,000   │          │
 │    │                  │            │            │            │              │          │
 │    │                  │2004/10/19  │愈達-勁強   │456,190     │  4,630,329   │          │
 │    │                  │            │            │            │              │          │
 ╞══╪═════════╪══════╪══════╪══════╪═══════╪═════╡
 │11  │ KA00-0000-0000   │2004/6/30   │PQI-吳清    │22,773      │  20,608,554  │編號十一、│
 │    │                  │            │            │            │              │          │
 │    │                  │2004/7/2    │吳清-嘉通   │22,773      │  20,647,003  │1至17     │
 │    │                  │            │            │            │              │          │
 │    │                  │2004/7/8    │嘉通-PQI    │22,773      │  20,685,451  │          │
 │    │                  │            │            │            │              │          │
 ╞══╪═════════╪══════╪══════╪══════╪═══════╪═════╡
 │12  │ KA00-0000-0000   │2004/6/30   │PQI-愈達    │26,560      │  9,416,941   │編號十二、│
 │    │                  │            │            │            │              │          │
 │    │                  │2004/7/2    │愈達-吳清   │26,560      │  9,461,785   │1至20     │
 │    │                  │            │            │            │              │          │
 │    │                  │2004/7/6    │吳清-PQI    │26,560      │  9,506,626   │          │
 │    │                  │            │            │            │              │          │
 ╞══╪═════════╪══════╪══════╪══════╪═══════╪═════╡
 │13  │ CEEC-4080A1001   │2004/5/27   │PQI-嘉通    │129,600     │ 21,772,800   │編號十三、│
 │    │                  │            │            │            │              │          │
 │    │                  │2004/6/1    │嘉通-勁強   │64,800      │ 10,886,400   │1至34     │
 │    │                  │            │            │            │              │          │
 │    │                  │2004/6/2    │嘉通-勁強   │64,800      │ 10,886,400   │          │
 │    │                  │            │            │            │              │          │
 │    │                  │2004/6/10   │勁強-PQI    │129,600     │ 21,772,800   │          │
 │    │                  │            │            │            │              │          │
 ╞══╪═════════╪══════╪══════╪══════╪═══════╪═════╡
 │14  │ CEFB-4070A1001   │2004/5/27   │PQI-嘉通    │158,320     │ 26,122,800   │編號十四、│
 │    │                  │            │            │            │              │          │
 │    │                  │2004/6/1    │嘉通-勁強   │100,000     │ 16,500,000   │1至35     │
 │    │                  │            │            │            │              │          │
 │    │                  │2004/6/2    │嘉通-勁強   │58,320      │ 9,600,800    │          │
 │    │                  │            │            │            │              │          │
 │    │                  │2004/6/10   │勁強-PQI    │158,320     │ 26,122,800   │          │
 │    │                  │            │            │            │              │          │
 ╞══╪═════════╪══════╪══════╪══════╪═══════╪═════╡
 │15  │ CEFB-4070E1001   │2004/5/28   │PQI-嘉通    │150,000     │ 23,850,000   │編號十五、│
 │    │                  │            │            │            │              │          │
 │    │                  │2004/5/31   │PQI-嘉通    │200,000     │ 31,800,000   │1至65     │
 │    │                  │            │            │            │              │          │
 │    │                  │2004/6/4    │嘉通-勁強   │100,000     │ 15,900,000   │          │
 │    │                  │            │            │            │              │          │
 │    │                  │2004/6/8    │嘉通-勁強   │100,000     │ 15,900,000   │          │
 │    │                  │            │            │            │              │          │
 │    │                  │2004/6/9    │嘉通-勁強   │80,640      │ 12,821,760   │          │
 │    │                  │            │            │            │              │          │
 │    │                  │2004/6/11   │嘉通-勁強   │69,360      │ 11,028,240   │          │
 │    │                  │            │            │            │              │          │
 │    │                  │2004/6/10   │勁強-PQI    │200,000     │ 31,800,000   │          │
 │    │                  │            │            │            │              │          │
 │    │                  │2004/6/11   │勁強-PQI    │150,000     │ 23,850,000   │          │
 │    │                  │            │            │            │              │          │
 ╞══╪═════════╪══════╪══════╪══════╪═══════╪═════╡
 │16  │ CEFB-4080A1001   │2004/4/29   │PQI-嘉通    │35,286      │ 5,713,509    │編號十六、│
 │    │                  │            │            │            │              │          │
 │    │                  │2004/5/5    │嘉通-勁強   │35,286      │ 5,713,509    │1至24     │
 │    │                  │            │            │            │              │          │
 │    │                  │2004/5/6    │勁強-PQI    │35,286      │ 5,713,509    │          │
 │    │                  │            │            │            │              │          │
 ╞══╪═════════╪══════╪══════╪══════╪═══════╪═════╡
 │17  │ CEEC-4080A1001   │2004/4/29   │PQI-嘉通    │298,080     │ 50,035,709   │編號十七、│
 │    │                  │            │            │            │              │          │
 │    │                  │2004/5/13   │吳清-勁強   │149,040     │ 25,017,854   │1至25     │
 │    │                  │            │            │            │              │          │
 │    │                  │2004/5/14   │吳清-嘉通   │149,040     │ 25,017,854   │          │
 │    │                  │            │            │            │              │          │
 │    │                  │2004/5/18   │嘉通-勁強   │149,040     │ 25,017,854   │          │
 │    │                  │            │            │            │              │          │
 │    │                  │2004/5/19   │勁強-PQI    │149,040     │ 25,017,854   │          │
 │    │                  │            │            │            │              │          │
 │    │                  │2004/5/17   │勁強-PQI    │149,040     │ 24,891,215   │          │
 │    │                  │            │            │            │              │          │
 ╞══╪═════════╪══════╪══════╪══════╪═══════╪═════╡
 │18  │ CCDB-3280D1001   │2004/5/28   │PQI-御展    │901,320     │ 18,927,720   │編號十八、│
 │    │                  │            │            │            │              │          │
 │    │                  │2004/6/3    │御展-愈達   │500,000     │ 10,650,000   │1至39     │
 │    │                  │            │            │            │              │          │
 │    │                  │2004/6/7    │御展-愈達   │401,320     │ 8,548,116    │          │
 │    │                  │            │            │            │              │          │
 │    │                  │2004/6/9    │愈達-PQI    │299,520     │ 7,741,424    │          │
 │    │                  │            │            │            │              │          │
 │    │                  │2004/6/17   │愈達-PQI    │302,280     │ 7,812,759    │          │
 │    │                  │            │            │            │              │          │
 │    │                  │2004/6/23   │愈達-PQI    │299,520     │ 7,741,424    │          │
 ╞══╪═════════╪══════╪══════╪══════╪═══════╪═════╡
 │19  │ CEGB-4010A1001   │2004/5/27   │PQI-御展    │40,320      │ 14,555,520   │編號十九、│
 │    │                  │            │            │            │              │          │
 │    │                  │2004/5/31   │御展-愈達   │40,320      │ 14,567,626   │1至19     │
 │    │                  │            │            │            │              │          │
 │    │                  │2004/6/10   │愈達-PQI    │40,320      │ 14,555,520   │          │
 │    │                  │            │            │            │              │          │
 ╞══╪═════════╪══════╪══════╪══════╪═══════╪═════╡
 │20  │ CS31616PQBGT3A000│2004/6/24   │PQI-嘉通    │70,164      │ 10,314,108   │編號二十、│
 │    │                  │            │            │            │              │          │
 │    │                  │2004/7/1    │嘉通-愈達   │70,164      │ 10,324,633   │1至25     │
 │    │                  │            │            │            │              │          │
 │    │                  │2004/7/5    │愈達-勁強   │32,400      │ 4,779,000    │          │
 │    │                  │            │            │            │              │          │
 │    │                  │2004/7/9    │愈達-勁強   │37,764      │ 5,581,519    │          │
 │    │                  │            │            │            │              │          │
 │    │                  │2004/12/27  │勁強-PQI    │70,164      │ 10,360,519   │          │
 │    │                  │            │            │            │              │          │
 │    │                  │            │            │            │              │          │
 ╞══╪═════════╪══════╪══════╪══════╪═══════╪═════╡
 │21  │ KA00-0000-0000   │2004/12/13  │PQI-台芯    │7,378       │2,443,661     │編號二十一│
 │    │                  │            │            │            │              │          │
 │    │                  │2004/12/15  │台芯-愈達   │7,378       │2,220,778     │1至25     │
 │    │                  │            │            │            │              │          │
 │    │                  │2004/12/20  │愈達-PQI    │7,378       │2,445,807     │          │
 │    │                  │            │            │            │              │          │
 ╞══╪═════════╪══════╪══════╪══════╪═══════╪═════╡
 │22  │ KA00-0000-0000   │2004/12/13  │PQI-台芯    │7,412       │2,454,923     │編號二十二│
 │    │                  │            │            │            │              │          │
 │    │                  │2004/12/15  │台芯-愈達   │7,412       │2,238,424     │1至18     │
 │    │                  │            │            │            │              │          │
 │    │                  │2004/12/20  │愈達-PQI    │7,412       │2,453,372     │          │
 │    │                  │            │            │            │              │          │
 ╞══╪═════════╪══════╪══════╪══════╪═══════╪═════╡
 │23  │ KA00-0000-0000   │2004/12/16  │PQI-嘉通    │27,724      │20,084,824    │編號二十三│
 │    │                  │            │            │            │              │          │
 │    │                  │2004/5/31   │嘉通-御展   │27,724      │20,099,900    │1至25     │
 │    │                  │            │            │            │              │          │
 │    │                  │2004/12/21  │御展-PQI    │27,724      │20,108,217    │          │
 │    │                  │            │            │            │              │          │
 ╞══╪═════════╪══════╪══════╪══════╪═══════╪═════╡
 │24  │ KA00-0000-0000   │2004/11/23  │PQI-台芯    │42,280      │5,923,179     │編號二十四│
 │    │                  │            │            │            │              │          │
 │    │                  │2004/11/29  │台芯-愈達   │42,280      │5,961,480     │1至18     │
 │    │                  │            │            │            │              │          │
 │    │                  │2004/12/1   │愈達-PQI    │42,280      │6,024,900     │          │
 │    │                  │            │            │            │              │          │
 │    │                  │            │            │            │              │          │
 ╞══╪═════════╪══════╪══════╪══════╪═══════╪═════╡
 │25  │ KA00-0000-0000   │2004/11/2   │PQI-嘉通    │2,000       │4,316,340     │編號二十五│
 │    │                  │            │            │            │              │          │
 │    │                  │2004/11/5   │嘉通-PQI    │2,000       │4,177,268     │1至15     │
 │    │                  │            │            │            │              │          │
 ╞══╪═════════╪══════╪══════╪══════╪═══════╪═════╡
 │26  │ WADH-0000-0000   │2004/9/29   │PQI-嘉通    │6,251,913   │38,761,861    │編號二十六│
 │    │                  │            │            │            │              │          │
 │    │                  │2004/10/6   │嘉通-勁強   │2,000,000   │12,440,000    │1至45     │
 │    │                  │            │            │            │              │          │
 │    │                  │2004/10/18  │嘉通-御展   │2,000,000   │12,400,000    │          │
 │    │                  │            │            │            │              │          │
 │    │                  │2004/10/22  │嘉通-愈達   │2,251,913   │14,006,899    │          │
 │    │                  │            │            │            │              │          │
 │    │                  │2004/10/27  │愈達-勁強   │2,251,913   │14,074,456    │          │
 │    │                  │            │            │            │              │          │
 │    │                  │2004/10/19  │御展-勁強   │2,000,000   │12,440,000    │          │
 │    │                  │            │            │            │              │          │
 │    │                  │2004/11/2   │勁強-PQI    │4,000,000   │18,660,000    │          │
 │    │                  │            │            │            │              │          │
 │    │                  │2004/12/2   │勁強-PQI    │2,251,913   │14,031,220    │          │
 │    │                  │            │            │            │              │          │
 ╞══╪═════════╪══════╪══════╪══════╪═══════╪═════╡
 │27  │ WCEM-0000-0000   │2004/9/29   │PQI-吳清    │640,754     │9,931,687     │編號二十七│
 │    │                  │            │            │            │              │          │
 │    │                  │2004/10/20  │吳清-御展   │640,754     │9,995,762     │1至26     │
 │    │                  │            │            │            │              │          │
 │    │                  │2004/10/22  │御展-勁強   │640,754     │10,027,800    │          │
 │    │                  │            │            │            │              │          │
 │    │                  │2004/10/29  │勁強-PQI    │640,754     │7,520,850     │          │
 │    │                  │            │            │            │              │          │
 ╞══╪═════════╪══════╪══════╪══════╪═══════╪═════╡
 │28  │ MDCC-205FA0101   │2004/4/29   │勁強-PQI    │23,691      │ 14,091,170   │編號二十八│
 │    │                  │            │            │            │              │          │
 │    │                  │2004/4/30   │PQI-吳清    │23,691      │ 15,656,908   │1至36     │
 │    │                  │            │            │            │              │          │
 │    │                  │2004/5/5    │吳清-勁強   │23,691      │ 14,091,170   │          │
 │    │                  │            │            │            │              │          │
 ╞══╪═════════╪══════╪══════╪══════╪═══════╪═════╡
 │29  │ CEEC-4080A1001   │2004/4/29   │PQI-勁強    │40,000      │ 6,550,040    │編號二十九│
 │    │                  │            │            │            │              │          │
 │    │                  │2004/4/29   │PQI-勁強    │55,340      │ 9,061,980    │1至36     │
 │    │                  │            │            │            │              │          │
 │    │                  │2004/4/27   │勁強-PQI    │95,340      │ 12,608,524   │          │
 │    │                  │            │            │            │              │          │
 ╞══╪═════════╪══════╪══════╪══════╪═══════╪═════╡
 │30  │ CEFB-4020A1005   │2004/4/30   │PQI-台欽    │38,096      │ 7,112,523    │編號三十  │
 │    │                  │            │            │            │              │          │
 │    │                  │2004/5/5    │台欽-勁強   │38,096      │ 7,112,523    │1至26     │
 │    │                  │            │            │            │              │          │
 │    │                  │2004/5/6    │勁強-PQI    │38,096      │ 7,111,413    │          │
 │    │                  │            │            │            │              │          │
 ╞══╪═════════╪══════╪══════╪══════╪═══════╪═════╡
 │31  │ CEFB-4070A1001   │2004/4/30   │ PQI-台欽   │58,320      │ 10,926,835   │編號三十一│
 │    │                  │            │            │            │              │          │
 │    │                  │2004/5/5    │ 台欽-勁強  │58,320      │ 10,926,835   │1至26     │
 │    │                  │            │            │            │              │          │
 │    │                  │2004/5/6    │ 勁強-PQI   │58,320      │ 10,926,813   │          │
 │    │                  │            │            │            │              │          │
 ╞══╪═════════╪══════╪══════╪══════╪═══════╪═════╡
 │32  │ CEFB-4070E1001   │2004/4/30   │PQI-台欽    │63,773      │ 9,693,496    │編號三十二│
 │    │                  │            │            │            │              │          │
 │    │                  │2004/5/5    │台欽-勁強   │63,773      │ 9,693,496    │1至26     │
 │    │                  │            │            │            │              │          │
 │    │                  │2004/5/6    │勁強-PQI    │63,773      │ 9,713,062    │          │
 │    │                  │            │            │            │              │          │
 ╞══╪═════════╪══════╪══════╪══════╪═══════╪═════╡
 │33  │ CEFB-4070E1001   │2004/6/18   │PQI-麗誠    │194,400     │ 33,048,000   │編號三十三│
 │    │                  │            │            │            │              │          │
 │    │                  │2004/6/21   │PQI-麗誠    │200,880     │ 34,149,600   │1至14     │
 │    │                  │            │            │            │              │          │
 │    │                  │2004/7/15   │麗誠-勁強   │395,280     │ 67,533,588   │          │
 │    │                  │            │            │            │              │          │
 │    │                  │2004/7/15   │勁強-PQI    │63,773      │ 9,713,062    │          │
 │    │                  │            │            │            │              │          │
 ╞══╪═════════╪══════╪══════╪══════╪═══════╪═════╡
 │34  │ KA00-0000-0000   │2004/6/23   │PQI-彰德    │26,475      │ 18,929,625   │編號三十四│
 │    │                  │            │            │            │              │          │
 │    │                  │2004/6/25   │彰德-台欽   │26,475      │ 19,141,425   │1至15     │
 │    │                  │            │            │            │              │          │
 │    │                  │2004/7/5    │台欽-PQI    │26,475      │ 18,929,625   │          │
 │    │                  │            │            │            │              │          │
 ╞══╪═════════╪══════╪══════╪══════╪═══════╪═════╡
 │35  │ KA00-0000-0000   │2004/6/23   │PQI-彰德    │13,258      │ 9,479,470    │編號三十五│
 │    │                  │            │            │            │              │          │
 │    │                  │2004/6/25   │彰德-台欽   │13,258      │ 9,585,534    │1至11     │
 │    │                  │            │            │            │              │          │
 │    │                  │2004/7/5    │台欽-PQI    │13,258      │ 9,479,470    │          │
 │    │                  │            │            │            │              │          │
 ╞══╪═════════╪══════╪══════╪══════╪═══════╪═════╡
 │36  │ KA00-0000-0000   │2004/6/24   │PQI-彰德    │13,258      │ 9,479,470    │編號三十六│
 │    │                  │            │            │            │              │          │
 │    │                  │2004/6/29   │彰德-台欽   │13,258      │ 9,585,534    │1至11     │
 │    │                  │            │            │            │              │          │
 │    │                  │2004/7/5    │台欽-PQI    │13,258      │ 9,479,470    │          │
 │    │                  │            │            │            │              │          │
 ╞══╪═════════╪══════╪══════╪══════╪═══════╪═════╡
 │37  │ KA00-0000-0000   │2004/6/24   │PQI-彰德    │25,337      │ 18,115,955   │編號三十七│
 │    │                  │            │            │            │              │          │
 │    │                  │2004/6/29   │彰德-台欽   │25,337      │ 18,318,651   │1至12     │
 │    │                  │            │            │            │              │          │
 │    │                  │2004/7/5    │台欽-PQI    │25,337      │ 8,115,955    │          │
 │    │                  │            │            │            │              │          │
 ╞══╪═════════╪══════╪══════╪══════╪═══════╪═════╡
 │38  │ KA00-0000-0000   │2004/12/16  │PQI-麗誠    │22,500      │ 15,958,801   │編號三十八│
 │    │                  │            │            │            │              │          │
 │    │                  │2004/12/17  │麗誠-艾睿   │22,500      │ 15,981,300   │1至21     │
 │    │                  │            │            │            │              │          │
 │    │                  │2004/12/21  │艾睿-PQI    │22,500      │ 15,981,300   │          │
 │    │                  │            │            │            │              │          │
 │    │                  │            │            │            │              │          │
 │    │                  │            │            │            │              │          │
 ╞══╪═════════╪══════╪══════╪══════╪═══════╪═════╡
 │39  │ KA00-0000-0000   │2004/6/23   │PQI-CYBER   │27,724      │ 19,821,934   │編號三十九│
 │    │                  │            │            │            │              │          │
 │    │                  │2004/7/26   │CYBER-CARTON│27,724      │ 19,450,304   │1至16     │
 │    │                  │            │            │            │              │          │
 │    │                  │2004/7/30   │CARTON-PQI  │27,724      │ 19,450,304   │          │
 │    │                  │            │            │            │              │          │
 ╞══╪═════════╪══════╪══════╪══════╪═══════╪═════╡
 │40  │ KA00-0000-0000   │2004/6/23   │PQI-CYBER   │26,582      │ 19,005,434   │編號四十  │
 │    │                  │            │            │            │              │          │
 │    │                  │2004/7/26   │CYBER-CARTON│26,582      │ 18,649,400   │1至16     │
 │    │                  │            │            │            │              │          │
 │    │                  │2004/7/30   │CARTON-PQI  │26,582      │ 19,354,267   │          │
 │    │                  │            │            │            │              │          │
 ╞══╪═════════╪══════╪══════╪══════╪═══════╪═════╡
 │41  │ MDAC-401LA0101   │2004/4/30   │PQI-台欽    │2,917       │ 8,482,257    │編號四十一│
 │    │                  │            │            │            │              │          │
 │    │                  │2004/5/3    │台欽-勁強   │2,917       │ 8,482,257    │1至86     │
 │    │                  │            │            │            │              │          │
 │    │                  │2004/5/4    │勁強-PQI    │2,917       │ 8,197,558    │          │
 │    │                  │            │            │            │              │          │
 ╞══╪═════════╪══════╪══════╪══════╪═══════╪═════╡
 │42  │ MDAC-501LA0101   │2004/4/30   │PQI-台欽    │668         │3,752,477     │編號四十二│
 │    │                  │            │            │            │              │          │
 │    │                  │2004/5/3    │台欽-勁強   │668         │3,752,477     │1至84     │
 │    │                  │            │            │            │              │          │
 │    │                  │2004/5/4    │勁強-PQI    │668         │3,547,385     │          │
 │    │                  │            │            │            │              │          │
 ╞══╪═════════╪══════╪══════╪══════╪═══════╪═════╡
 │43  │ MDAD-307FA0101   │2004/4/30   │PQI-台欽    │6,599       │8,722,294     │編號四十三│
 │    │                  │            │            │            │              │          │
 │    │                  │2004/5/3    │台欽-勁強   │6,599       │8,722,294     │1至86     │
 │    │                  │            │            │            │              │          │
 │    │                  │2004/5/4    │勁強-PQI    │6,599       │8,290,693     │          │
 │    │                  │            │            │            │              │          │
 ╞══╪═════════╪══════╪══════╪══════╪═══════╪═════╡
 │44  │ QDFB-3D6HB0001   │2004/10/2   │PQI-CARTON  │103,680     │14,619,766    │編號四十四│
 │    │                  │            │            │            │              │          │
 │    │                  │2004/10/26  │PQI-CARTON  │3,052       │430,358       │1至28     │
 │    │                  │            │            │            │              │          │
 │    │                  │2004/11/17  │CARTON-PQI  │106,723     │14,605,600    │          │
 │    │                  │            │            │            │              │          │
 ╞══╪═════════╪══════╪══════╪══════╪═══════╪═════╡
 │45  │ QDFB-3D6HB0900   │2004/10/26  │PQI-CARTON  │44,715      │6,305,197     │編號四十五│
 │    │                  │            │            │            │              │          │
 │    │                  │2004/11/1   │CARTON-PQI  │44,715      │6,119,482     │1至17     │
 │    │                  │            │            │            │              │          │
 ├──┼─────────┼──────┼──────┼──────┼───────┼─────┤
 │46  │ CEGB-2020A1001   │2004/4/30   │PQI-嘉通    │17,280      │5,139,072     │編號四十六│
 │    │                  │            │            │            │              │          │
 │    │                  │2004/5/14   │嘉通-勁強   │17,280      │5,139,072     │1至22     │
 │    │                  │            │            │            │              │          │
 │    │                  │2004/5/31   │勁強-PQI    │17,280      │5,082,959     │          │
 │    │                  │            │            │            │              │          │
 └──┴─────────┴──────┴──────┴──────┴───────┴─────┘
